【裁判字號】    98,訴,61
【裁判日期】    980303
【裁判案由】    毒品危害防制條例
【裁判全文】
臺灣宜蘭地方法院刑事判決                98年度訴字第61號
公  訴  人  臺灣宜蘭地方法院檢察署檢察官
被      告  甲○○
                    （另案在臺灣宜蘭監獄執行中）
上列被告因毒品危害防制條例案件，經檢察官提起公訴（98年
度毒偵緝字第10號），經本院裁定進行簡式審判程序，爰不經通
常審判程序，判決如下：
    主  文
甲○○犯施用第一級毒品罪，累犯，處有期徒刑壹年。
    事  實
一、甲○○前因施用毒品案件，經本院以88年度毒聲字第1154號
    裁定送觀察、勒戒，於民國89年1月4日執行完畢後，認無繼
    續施用毒品傾向，由臺灣宜蘭地方法院檢察署檢察官以88年
    度毒偵字第475號為不起訴處分確定；再因施用毒品案件，
    經本院以90年度毒聲字第456號裁定送觀察、勒戒，於90年
    10月31日執行完畢後，認無繼續施用毒品傾向，由臺灣宜蘭
    地方法院檢察署檢察官以90年度毒偵緝字第260號為不起訴
    處分確定；又因施用毒品案件，經本院以91年度毒聲字第
    657號裁定送強制戒治，於93年1月9日執行完畢，而該次施
    用毒品犯行，經本院於92年5月19日，以91年度訴字第439
    號刑事判決判處有期徒刑1年2月確定；另因竊盜案件，經本
    院以92年度訴字第283號刑事判決判處有期徒刑1年，經高等
    法院於93年5月20日，以93年度上訴字第644號刑事判決駁回
    上訴確定；另因違反臺灣地區與大陸地區人民關係條例案件
    ，經本院於93年1月16日，以92年度羅簡字第260號刑事判決
    判處有期徒刑3月確定；再因施用毒品案件，經本院於93年6
    月3日，以93年度訴字第103號刑事判決判處有期徒刑1年確
    定，上開竊盜案件有期徒刑1年、臺灣地區與大陸地區人民
    關係條例案件有期徒刑3月、毒品案件有期徒刑1年、竊盜案
    件有期徒刑1年，經本院以96年度聲字第428號減刑後定應執
    行刑有期徒刑1年6月，並與前開毒品案件有期徒刑1年2月接
    續執行後，於95年9月22日假釋出監，於96年7月16日假釋期
    滿，以已執行論。
二、詎甲○○猶不知悔改，竟基於施用第一級毒品海洛因（下稱
    海洛因）之犯意，於97年7月8日下午5時許，在宜蘭縣壯圍
    鄉○○路48之7號租屋處，以用注射針筒注射之方式，施用
    海洛因1次。嗣其於97年7月9日上午6時25分許，在宜蘭縣五
    結鄉○○○路與國道5號高速公路東側車道十字路口為警查
    獲，經採集其尿液送鑑定之結果，呈嗎啡陽性反應。
三、案經宜蘭縣政府警察局羅東分局報請臺灣宜蘭地方法院檢察
    署檢察官偵查起訴。
    理  由
一、訊據被告甲○○於本院審理中，對於上開施用毒品海洛因坦
    承不諱，且其為警於97年7月9日採集尿液送鑑定之結果，呈
    嗎啡陽性反應，有宜蘭縣警察局羅東分局毒品犯罪嫌疑人尿
    液採驗作業管制紀錄，及慈濟大學濫用藥物檢驗中心出具之
    檢驗總表各1紙在卷可證，是被告之自白要與事實相符，足
    堪採信。又被告前因施用毒品案件，經本院以88年度毒聲字
    第1154號裁定送觀察、勒戒，於89年1月4日執行完畢後，認
    無繼續施用毒品傾向，由臺灣宜蘭地方法院檢察署檢察官以
    88年度毒偵字第475號為不起訴處分確定，再因施用毒品案
    件，經本院以90年度毒聲字第456號裁定送觀察、勒戒，於
    90年10月31日執行完畢後，認無繼續施用毒品傾向，由臺灣
    宜蘭地方法院檢察署檢察官以90年度毒偵緝字第260號為不
    起訴處分確定，又因施用毒品案件，經本院以91年度毒聲字
    第657號裁定送強制戒治，於93年1月9日執行完畢，再因施
    用毒品案件，經本院於93年6月3日，以93年度訴字第103 號
    刑事判決判處有期徒刑1年確定，有卷附臺灣高等法院被告
    前案紀錄表可參。依上所述，本件事證明確，被告施用毒品
    犯行堪以認定，應依法論科。
二、查海洛因為毒品危害防制條例第2條第2項第1款所規定之第
    一級毒品，不得擅自施用，核被告前開施用海洛因之行為，
    係犯毒品危害防制條例第10條第1項施用第一級毒品罪。被
    告施用行為前持有海洛因之低度行為，為其施用之高度行為
    所吸收，不另論罪。查被告前因施用毒品案件，經本院以91
    年度訴字第439號刑事判決判處有期徒刑1年2月確定，另因
    竊盜案件，經本院以92年度訴字第283號刑事判決判處有期
    徒刑1年，經高等法院以93年度上訴字第644號刑事判決駁回
    上訴確定，另因違反臺灣地區與大陸地區人民關係條例案件
    ，經本院以92年度羅簡字第260號刑事判決判處有期徒刑3月
    確定，再因施用毒品案件，經本院以93年度訴字第103號刑
    事判決判處有期徒刑1年確定，上開竊盜案件有期徒刑1年、
    臺灣地區與大陸地區人民關係條例案件有期徒刑3月、毒品
    案件有期徒刑1年、竊盜案件有期徒刑1年，經本院以96年度
    聲字第428號減刑後定應執行刑有期徒刑1年6月，並與前開
    毒品案件有期徒刑1年2月接續執行後，於95年9月22日假釋
    出監，於96年7月16日假釋期滿，有卷附臺灣高等法院被告
    前案紀錄表可按，其受有期徒刑之執行完畢，5年內再犯法
    定刑有期徒刑以上之本罪，為累犯，依法加重其刑。爰審酌
    被告前經毒品危害防制條例觀察、勒戒及強制戒治等程序，
    再經本院就其施用毒品犯行判處有期徒刑後，竟再犯本件施
    用毒品犯行，顯見其已無法依憑己力拔除毒癮，惟念其坦承
    犯行，態度良好及施用情形等一切情狀，量處如主文所示之
    刑，以示懲儆。
據上論斷，應依刑事訴訟法第273條之1第1項、第299條第1項前
段，毒品危害防制條例第10條第1項，刑法第11條前段、第47 條
第1項，判決如主文。
本案經檢察官郭欣怡到庭執行職務
中    華    民    國    98    年    3     月    3     日
                  刑事第四庭法  官  辜漢忠
以上正本證明與原本無異。
如不服本判決應於收受送達後十日內向本院提出上訴書狀，並應
敘述具體理由；其未敘述上述理由者，應於上訴期間屆滿後二十
日內向本院補提理由書(均須按他造當事人之人數附繕本)「切勿
逕送上級法院」。
                            書記官  許麗汝
中    華    民    國    98    年    3     月    4     日
附錄本案論罪科刑法條：
毒品危害防制條例第10條第1項
施用第一級毒品者，處 6 月以上 5 年以下有期徒刑。


司法院資訊處製作；財團法人民間司法改革基金會備份。
